sv: Solskyddsklassificering (UPF): UPF 15; UPF 30; UPF 35; UPF 40; UPF 50; UPF 50+; Övrigt
zh-CN: 防晒等级（UPF）: UPF 15; UPF 30; UPF 35; UPF 40; UPF 50; UPF 50+; 其他
cs: Stupeň ochrany před sluncem (UPF): UPF 15; UPF 30; UPF 35; UPF 40; UPF 50; UPF 50+; Jiné
es: Índice de protección solar (UPF): UPF 15; UPF 30; UPF 35; UPF 40; UPF 50; UPF 50+; Otro
it: Indice di protezione solare (UPF): UPF 15; UPF 30; UPF 35; UPF 40; UPF 50; UPF 50+; Altro
lt-LT: Apsaugos nuo saulės įvertinimas (UPF): UPF 15; UPF 30; UPF 35; UPF 40; UPF 50; UPF 50+; Kitas
fr: Indice de protection solaire (UPF): UPF 15; UPF 30; UPF 35; UPF 40; UPF 50; UPF 50+; Autre
pt-PT: Classificação de proteção solar (UPF): UPF 15; UPF 30; UPF 35; UPF 40; UPF 50; UPF 50+; Outro
pl: Stopień ochrony przeciwsłonecznej (UPF): UPF 15; UPF 30; UPF 35; UPF 40; UPF 50; UPF 50+; Inna
sk-SK: Stupeň ochrany pred slnkom (UPF): UPF 15; UPF 30; UPF 35; UPF 40; UPF 50; UPF 50+; Iné
ru: Рейтинг защиты от солнца (UPF): UPF 15; UPF 30; UPF 35; UPF 40; UPF 50; UPF 50+; Другое
th: ระดับการป้องกันแสงแดด (UPF): UPF 15; UPF 30; UPF 35; UPF 40; UPF 50; UPF 50+; อื่นๆ
en: Sun protection rating (UPF): UPF 15; UPF 30; UPF 35; UPF 40; UPF 50; UPF 50+; Other
nb: Solbeskyttelsesklassifisering (UPF): UPF 15; UPF 30; UPF 35; UPF 40; UPF 50; UPF 50+; Annet
ko: 자외선 차단 지수(UPF): UPF 15; UPF 30; UPF 35; UPF 40; UPF 50; UPF 50+; 기타
da: Solbeskyttelsesvurdering (UPF): UPF 15; UPF 30; UPF 35; UPF 40; UPF 50; UPF 50+; Andet
el: Δείκτης αντηλιακής προστασίας (UPF): UPF 15; UPF 30; UPF 35; UPF 40; UPF 50; UPF 50+; Άλλο
fi: Aurinkosuojausluokka (UPF): UPF 15; UPF 30; UPF 35; UPF 40; UPF 50; UPF 50+; Muu
zh-TW: 防曬係數 (UPF): UPF 15; UPF 30; UPF 35; UPF 40; UPF 50; UPF 50+; 其他
ro-RO: Indice de protecție solară (UPF): UPF 15; UPF 30; UPF 35; UPF 40; UPF 50; UPF 50+; Altele
ja: 日焼け防止指数 (UPF): UPF 15; UPF 30; UPF 35; UPF 40; UPF 50; UPF 50+; その他
tr: Güneş koruma faktörü (UPF): UPF 15; UPF 30; UPF 35; UPF 40; UPF 50; UPF 50+; Diğer
de: Sonnenschutzfaktor (UPF): UPF 15; UPF 30; UPF 35; UPF 40; UPF 50; UPF 50+; Sonstige
nl: Zonbeschermingsfactor (UPF): UPF 15; UPF 30; UPF 35; UPF 40; UPF 50; UPF 50+; Overig
sl-SI: Stopnja zaščite pred soncem (UPF): UPF 15; UPF 30; UPF 35; UPF 40; UPF 50; UPF 50+; Drugo
pt-BR: Classificação de proteção solar (UPF): UPF 15; UPF 30; UPF 35; UPF 40; UPF 50; UPF 50+; Outros
vi: Chỉ số chống nắng (UPF): UPF 15; UPF 30; UPF 35; UPF 40; UPF 50; UPF 50+; Khác
bg-BG: Степен на слънцезащита (UPF): UPF 15; UPF 30; UPF 35; UPF 40; UPF 50; UPF 50+; Друго
hr-HR: Ocjena zaštite od sunca (UPF): UPF 15; UPF 30; UPF 35; UPF 40; UPF 50; UPF 50+; Ostalo
hu: UV-védelmi tényező (UPF): UPF 15; UPF 30; UPF 35; UPF 40; UPF 50; UPF 50+; Egyéb